臺灣新竹地方法院簡易庭小額民事判決　　　九十三年度竹小字第一二九號
　　原　　　告　富邦產物保險股份有限公司
　　法定代理人　甲○○
　　訴訟代理人　丁○○
　　　　　　　　丙○○
　　被　　　告　乙○○
右當事人間損害賠償事件，本院於民國九十三年三月二十九日言詞辯論終結，判決如
左：
    主      文
被告應給付原告新臺幣捌萬陸仟壹佰柒拾壹元，及自民國九十三年二月二十七日起至
清償日止，按年息百分之五計算之利息。
原告其餘之訴駁回。
訴訟費用新臺幣壹仟元，由被告負擔捌佰玖拾元，餘由原告負擔。
本判決第一項得假執行。
    事實及理由
一、原告之聲明：被告應給付原告新台幣（下同）九萬六千六百四十三元，及自起訴
    狀繕本送達翌日起至清償日止，按年息百分之五計算之利息。
二、事實摘要：
（一）原告起訴主張：被告乙○○於民國九十二年十一月二十三日晚間九時許，駕駛
      車號七八六三─ＦＶ號自小客車，行經新竹市○○○路與建新路口，本應注意
      車前狀況並保持安全距離，竟疏未注意而自後追撞原告所承保、訴外人吳月英
      所有由蔡明哲駕駛、靜止在前方等停紅燈之車號六五五０─ＧＥ號自小客車致
      損壞，原告依據保險契約將承保車輛修復，支出工資三萬九千八百八十四元、
      零件費用五萬六千七百五十九元，共計九萬六千六百四十三元之費用，爰本於
      侵權行為法律關係及保險法第五十三條規定，代位向被告請求如訴之聲明所示
      損害賠償額及自起訴狀繕本送達翌日即九十三年二月二十七日起至清償日止按
      年息百分之五計算之法定利息等語，並提出車險理賠申請書、桃苗汽車股份有
      限公司新竹服務廠估價單、行車執照、統一發票、車損照片（均影本）等件為
      證。
（二）被告經合法通知，未於言詞辯論期日到場，復未提出書狀作何答辯。
三、法院之判斷：
      原告主張被告於九十二年十一月二十三日，駕駛車號七八六三─ＦＶ號自小客
      車，在新竹市○○○路與建新路口，因未注意車前狀況並保持安全距離，而自
      後追撞原告所承保之車號六五五０─ＧＥ號自小客車致損壞，原告依據保險契
      約將承保車輛修復，共支出九萬六千六百四十三元之費用，業據其提出與所述
      相符之車險理賠申請書、估價單、行車執照、統一發票、車損照片等件為證，
　　　而被告未到場爭執，復未提出任何證據供本院審酌，自堪信原告主張為真實。
      又依原告上開主張，可認被告就原告所承保自小客車之受損，有所過失，其間
      並有相當因果關係，從而，原告主張依保險法第五十三條、民法侵權行為損害
      賠償之法律關係，請求被告賠償其所受之損害，自屬有據。
四、按因故意或過失，不法侵害他人之權利者，負損害賠償責任；又按不法毀損他人
    之物者，應向被害人賠償其物因毀損所減少之價額，民法第一百九十六條定有明
    文。復按物被毀損時，被害人除得依民法第一百九十六條請求賠償外，並不排除
    民法第二百十三條至第二百十五條之適用，依民法第一百九十六條請求賠償物被
    毀損所減少之價額，得以修復費用為估定之標準，但以必要者為限（例如︰修理
    材料以新品換舊品，應予折舊），亦有最高法院七十七年度第九次民事庭會議之
    決議、同院六十年度台上字第一五○五號判決及七十三年度台上字第一五七四號
    等判決可資參照。而按「負損害賠償責任者，除法律另有規定或契約另有訂定外
    ，應回復他方損害發生前之原狀；第一項情形，債權人得請求支付回復原狀所必
    要之費用，以代回復原狀。」，民法第二百十三條第一項、第三項亦有規定。查
    ：原告主張其所承保前開小客車因本件事故支出之修復費用為九萬六千六百四十
    三元，其中工資為三萬九千八百八十四元、材料費為五萬六千七百五十九元一節
    ，有原告提出估價單為憑。而就有關工資部分三萬九千八百八十四元因無折舊之
    問題，且原告就該部分之支出係屬修復車子所必要，是其此部分之請求應全部准
    許。至於修車材料零件費用五萬六千七百五十九元部分，因係以新零件更換舊零
    件之零件折舊部分非屬必要費用，應予扣除，依行政院所頒定之「固定資產耐用
    年數表」及「固定資產折舊率表」之規定，小客車之耐用年數為五年，依定率遞
    減法每年折舊千分之三六九，系爭自用小客車為九十二年六月二十日領照使用，
    有原告提出之行車執照影本一份在卷可按，至本件肇事發生時（九十二年十一月
    二十三日）已有五月又三日之使用期間，又營利事業所得稅結算申報查核準則第
    九十五條第八項規定「依固定資產提列折舊採用定率遞減法者，以一年為計算單
    位，其使用期間未滿一年者，按實際使用之月數相當於全年之比例計算之，不滿
    一月者，以月計」，是系爭自小客車之使用期間為六月，故依前揭方式計算，上
    開零件之折舊額為一萬零四百七十二元【計算式：56759X0.369X6/12=10472，元
    以下四捨五入】，是原告所得請求之零件費用為四萬六千二百八十七元【計算式
    ：00000-00000=46287】，故原告所得請求之車損修理費用合計為八萬六千一百
    七十一元【計算式： 46287+39884=86171】。
四、綜上所述，原告基於侵權行為法律關係，請求被告給付八萬六千一百七十一元
    之範圍，及該部分金額自九十三年二月二十七日起至清償日止，按年息百分之五
    計算之利息部分，即屬有理由，應予准許；至逾上開範圍部分，則屬無據，應予
    駁回。
五、本件為小額訴訟事件，就原告勝訴部分應依職權宣告假執行。
六、結論，本件原告之訴為一部有理由、一部無理由，依民事訴訟法第四百三十六條
    之二十三、第四百三十六條第二項、第三百八十五條第一項、第七十九條、第四
    百三十六條之十九第一項、第四百三十六之二十，判決如主文。
中　　　華　　　民　　　國　　九十三　　年　　　四　　　月　　　六　　　日
                                  臺灣新竹地方法院新竹簡易庭
~B法　　　官　黃美文
右為正本係照原本作成。
如不服本判決，須以本判決違背法令為上訴理由時，始得於本判決送達後二十日內向
本院提出上訴狀。
~B法院書記官　洪木志
中　　　華　　　民　　　國　　九十三　　年　　　四　　　月　　　六　　　日
